臺灣高雄地方法院刑事判決　　　　　　　　　　　　　九十三年度交訴字第九一號
　　公　訴　人　臺灣高雄地方法院檢察署檢察官
　　被　　　告　丙○○
右列被告因公共危險等案件，經檢察官提起公訴（九十三年度偵字第一○七八七號）
，本院判決如左：
    主  文
丙○○服用酒類，不能安全駕駛動力交通工具而駕駛，處有期徒刑月，如易科罰金
，以佰元折算壹日；又駕駛動力交通工具肇事，致人受傷而逃逸，處有期徒刑陸月
，如易科罰金，以佰元折算壹日。應執行有期徒刑捌月，如易科罰金，以佰元折
算壹日，緩刑貳年。
被訴過失傷害部分公訴不受理。
    事  實
一、丙○○考領有適當之駕駛執照，於民國九十三年五月二十五日二十時許，在高雄
    縣鳥松鄉○○路二之二十號「上山頂土雞城」與同事共同飲用酒類威士忌，其飲
    酒後已達不能安全駕駛動力交通工具之狀態，竟罔顧公眾行之安全，於同日二十
    三時許，猶駕駛車號ＺＦ─三四七○號自用小客車往高雄市方向行駛，於同日二
  十三時三十分許，沿高雄市○○區○○路東往西方向行駛，行經同區○○路與建
    興路口欲左轉時，原應注意汽車行駛至交岔路口，轉彎車應讓直行車先行，而依
    其當時之狀況，雖係夜間但有照明，且路面乾燥，無障礙物，視距良好，並無不
    能注意之情事，竟因酒醉及疏於注意恣意左轉，適甲○騎乘車牌號碼ＯＯＭ─０
    四七號機車沿同區○○路由南往北方向欲通過該路口，致甲○閃避不及，車頭撞
    及丙○○自用小客車左前車門，甲○倒地後受有左足挫傷及擦傷之傷害（傷害部
    分業據撤回告訴）。丙○○明知肇事致甲○受傷之情況下，竟未停車以採取任何
    必要救護之安全措施，亦未報警處理或主動告知個人身分資料，即另行起意駕車
    逃逸。嗣蔡上進駕車行經該處當場目擊後，隨即駕車追趕而在高雄市○○區○○
    路與正興路口將丙○○攔下而遭查獲，並於同年月二十六日零時九分許，經警測
    得其呼氣時酒精濃度高達一點○六毫克而查悉全情。
二、案經甲○訴由高雄市政府警察局三民第二分局報告臺灣高雄地方法院檢察署檢察
    官偵查起訴。
    理  由
壹、有罪部分：
一、訊據被告丙○○對於右揭酒後不能安全駕駛仍駕車，並肇事致人受傷而逃逸之事
    實，於本院審理時坦承不諱，核與告訴人甲○於警詢時指訴之情節、證人蔡上進
    於警詢時證稱之情節均大致相符，復有甲○提出之高雄醫學大學附設中和紀念醫
    院診斷證明書、丙○○之酒精濃度測試單、高雄市政府警察局舉發違反道路交通
    管理事件通知單、刑法第一百八十五條之三案件測試觀察記錄表、道路交通事故
    調查報告表（一）（二）、道路交通事故現場圖各一紙、高雄市政府警察局交通
    大隊交通事故談話紀錄表二紙及照片六紙附卷可稽，足認被告之自白與事實相符
    ，洵堪採為論罪科刑之依據。本件事證明確，被告公共危險之犯行堪以認定，應
    依法論科。
二、核被告所為，係犯刑法第一百八十五條之三、同法第一百八十五條之四之公共危
    險罪。其所犯服用酒類不能安全駕駛及肇事逃逸二罪間，犯意各別，罪名不同，
    行為互殊，應予分論併罰。爰審酌被告罔顧交通安全，於服用酒類後，已達不能
    安全駕駛之狀態下，猶駕車上路對於自身及其他使用道路之公眾均具有高度之危
    險性，並肇致事故，且肇事後亦未留在現場協助救護，反逃離現場，及其酒精濃
    度測試值高達每公升一點○六毫克，於本院審理期間坦承犯行，並與被害人達成
    和解，有和解書一紙在卷可稽等一切情狀，分別量處如主文所示之刑，並均諭知
    易科罰金之折算標準，且定其應執行之刑及諭知易科罰金之折算標準。又被告前
    未曾受有期徒刑以上刑之宣告，此有臺灣高等法院被告全國前案紀錄表及臺灣高
    雄地方法院檢察署刑案資料查註紀錄表各一份在卷可佐，因一時失慮，致罹刑典
    ，事後已坦承犯行，深具悔意，謀有正職，有第一產物保險股份有限公司在職證
    明書一紙附卷可參，經此刑之宣告後，應知警惕而無再犯之虞，本院因認暫不執
    行其刑為當，予以宣告緩刑二年，用啟自新。
貳、公訴不受理部分：
一、公訴意旨略以：被告於前揭時地，駕駛車號ＺＦ─三四七０號自用小客車，不慎
    擦撞甲○騎乘之ＯＯＭ─０四七號機車，致甲○人車倒地後受有左足挫傷及擦傷
    之傷害，因認被告另犯刑法第二百八十四條第一項前段之過失傷害罪嫌等語。
二、按告訴乃論之罪，告訴人於第一審辯論終結前，得撤回其告訴；又告訴經撤回者
    ，法院應諭知不受理之判決，刑事訴訟法第二百三十八條第一項、第三百零三條
    第三款分別定有明文。
三、經查，公訴人認被告此部分係犯刑法第二百八十四條第一項之過失傷害罪，依同
    法第二百八十七條前段之規定，須告訴乃論，茲告訴人甲○業已與被告達成和解
    而當庭撤回告訴，有九十三年九月二日審判筆錄可稽，且被告此部分犯行與前揭
    起訴並經本院論罪科刑之部分無裁判上一罪之關係，揆諸前開說明，自應由本院
    另行諭知不受理之判決。
、據上論斷，應依刑事訴訟法第二百九十九條第一項前段、第三百零三條第三款，
    刑法第一百八十五條之三、第一百八十五條之四、第四十一條第一項前段、第四
    十一條第二項、第五十一條第五款、第七十四條第一款，罰金罰鍰提高標準條例
    第二條，判決如主文。
本案經檢察官乙○○到庭執行職務。
中      華      民      國    九十三    年      九      月      九      日
                                  臺灣高雄地方法院交通法庭
                                      審判長法  官    吳永宋
                                            法  官    林勇如
                                            法  官    黃惠玲
右正本證明與原本無異。
如不服本判決，應於判決送達後十日內，向本院提出上訴狀。
                                            書記官    林秀珍
中    華    民    國      九十三      年      九      月      九      日
附錄論罪科刑法條
刑法第一百八十五條之三︰
服用毒品、麻醉藥品、酒類或其他相類之物，不能安全駕駛動力交通工具而駕駛者，
處一年以下有期徒刑、拘役或三萬元以下罰金。
刑法第一百八十五條之四
駕駛動力交通工具肇事，致人死傷而逃逸者，處六月以上五年以下有期徒刑。
